臺灣苗栗地方法院刑事判決　　　　　　　100年度易字第195號
公　訴　人　臺灣苗栗地方法院檢察署檢察官
被　　　告　于波
被　　　告　王詩婷
上列被告等因傷害案件，經檢察官提起公訴（100 年度偵字第96
3 號），本院判決如下：
    主  文
本件公訴不受理。
    理  由
一、公訴意旨如起訴書所載 （如附件） 。
二、按告訴乃論之罪，告訴人於第一審辯論終結前得撤回其告訴
    ，又告訴經撤回者，應諭知不受理之判決，刑事訴訟法第23
    8 條第1 項、第303 條第3 款分別定有明文。
三、查本件告訴人即被告于波告訴被告王詩婷，及告訴人即被告
    王詩婷告訴被告于波傷害案件，起訴書認係觸犯刑法第277
    條第1 項之罪，依同法第287 條之規定，須告訴乃論。茲據
    告訴人即被告于波、王詩婷雙方業已達成和解，並於本院準
    備程序中，當庭撤回告訴，有本院民國100 年4 月26日準備
    程序筆錄1 份在卷可憑。依照首開說明，本件爰不經言詞辯
    論，逕為諭知不受理之判決。
據上論斷，應依刑事訴訟法第303 條第3 款、第307 條判決如主
文。
中    華    民    國  100     年    5     月    3     日
                  刑事第一庭  法  官  呂曾達
以上正本證明與原本無異。
如不服本判決應於收受判決後10日內向本院提出上訴書狀，並應
應敘述具體理由。其未敘述上訴理由者，應於上訴期間屆滿後20
日內向本院補提理由書(均須按他造當事人之人數附繕本)「切勿
逕送上級法院」。
                              書記官  劉容辰
中    華    民    國   100    年    5     月    3     日
附件：
臺灣苗栗地方法院檢察署檢察官起訴書
                                      100年度偵字第963號
    被    告  于波    女  29歲（民國○○年○○月○日生）
                      住彰化縣溪湖鎮○○里○○鄰○○○街62
                      號
                      國民身分證統一編號：NB00000000號
              王詩婷  女  23歲（民國○○年○月○○日生）
                      住南投縣埔里鎮○○里○○鄰○○路112
                      號
                      國民身分證統一編號：Ｚ000000000號
上列被告等因傷害案件，已經偵查終結，認應該提起公訴，茲將
犯罪事實及證據並所犯法條分敘如下：
        犯罪事實
一、于波、王詩婷二人於民國99年9 月15日13時10分許，在苗栗
    縣三義鄉西湖村伯公坑173-1號「山城表演村」辦公室內，
    因細故產生嫌隙，王詩婷竟基於傷害之犯意，持煙灰缸砸向
    于波，使于波受有臉部、唇、口之開放性傷口等傷害；于波
    不甘被砸，亦基於傷害之犯意，上前打王詩婷兩巴掌，使王
    詩婷受有右臉及頸之挫傷。
二、案經于波、王詩婷訴由苗栗縣警察局苗栗分局報告偵辨。
        證據並所犯法條
一、訊據被告王詩婷對於上開犯罪事實坦承不諱，被告于波則矢
    口否認有上開犯行，辯稱：好像王詩婷有用手揮伊，伊有用
    手擋云云。惟查上開犯罪事實，業據證人歐勝逢、慕珍、馮
    沼碧、張淑慧、陳炳榮、陳鈺洋、王蔡益等結證屬實，並有
    行政院衛生署豐原醫院診斷證明書2 紙附卷可稽，事證明確
    ，被告二人罪嫌均堪認定。
二、核被告二人所為，均係犯刑法第277條第1項之傷害罪嫌。
三、依刑事訴訟法第251條第1項提起公訴。
    此  致
臺灣苗栗地方法院
中    華    民    國   100    年    2     月    28    日
                              檢察官  黃 智 勇
此正本證明與原本無異
中    華    民    國   100    年    3     月    8     日
                              書記官  邱  佩  嵐